【裁判字號】    89,易,1861
【裁判日期】    890724
【裁判案由】    傷害
【裁判全文】
臺灣高雄地方法院刑事判決                        八十九年度易字第一八六一號
    公  訴  人  臺灣高雄地方法院檢察署檢察官
    被      告  乙○○
    選任辯護人  李文禎
                黃如流
右列被告因傷害案件，經檢察官提起公訴（八十九年度偵字第四三四三號），本院判
決如左：
    主      文
乙○○無罪。
    理      由
一、公訴意旨略以：被告乙○○於高雄市○○區○○街一四七號旁經營小吃攤，告訴
    人丙○○○則於該小吃攤旁經營飲料站。民國八十九年二月三日十二時許，被告
    與告訴人因餐桌擺設問題發生爭執，被告竟基於普通傷害之犯意，出手將告訴人
    推倒在地，致告訴人受有左撓骨骨折及尾椎挫傷等多處傷害等語。因認被告涉有
    刑法第二百七十七條第一項之傷害罪嫌。
二、公訴人認被告涉有上開罪嫌，無非以告訴人之指訴、驗傷診斷書為其論據。惟按
    犯罪事實應依證據認定之，無證據不得推定其犯罪事實，刑事訴訟法第一百五十
    四條定有明文。又認定不利於被告之事實，須依積極證據，苟積極證據不足為不
    利於被告事實之認定時，即應為被告有利之認定，更不必有何有利之證據，最高
    法院三十年上字第八一六號著有判例可資參照。訊據被告堅決否認犯行，辯稱：
    係丙○○○自己去搬伊小吃攤上的桌子，因以向後拖拉之方式拖行，不小心自己
    跌倒，伊並未為何傷害行為等語。經查：本件係因告訴人不滿被告之桌子擺設方
    式，主動先將被告之桌子移動與另一桌子合併，為被告再將桌子拉回原來位置後
    ，告訴人再將被告之桌子欲以往後拉之方式，拖離人行道，不慎自行摔跌所致之
    傷害，被告並未有推倒告訴人之行為，業據證人即當時在場於小吃攤之顧客陳銘
    宏於審理中證述：是告訴人首先移動桌子，被告再將桌子放回原處，告訴人又以
    往後拉之方式過去拉桌子，自己倒下去，被告並未推告訴人等語明確。雖告訴人
    堅稱係因被告推倒在受傷等語不移，並提出證人甲○○於審理中證述：當天有看
    到告訴人被被告以一隻手推其身後，致告訴人扒倒在馬路上等語，惟證人甲○○
    之證詞與告訴人於審理中所指述：被告與伊發生爭執後，即不高興以雙手推其前
    胸，使伊仰躺倒地受傷等語，關於被告施行犯罪之情狀不符，且參以告訴人所提
    出卷附之診斷證明書，載明告訴人之傷勢為擦傷、左撓骨骨折、尾椎挫傷，被告
    顯因向後重摔至地面受傷所致，與證人甲○○之證詞亦顯屬有間，是證人甲○○
    之證詞，應不足採。且告訴人於審理中為附合證人之證詞，陳稱：係先扒倒在地
    面，再轉身仰坐等語，惟與傷單上之傷勢已顯屬不符，其指述內容前後不一，復
    與客觀事實不相符合，難以採憑。綜據上述，依前揭判例意旨，尚難認被告有為
    公訴人起訴所指之犯行，是本案自不能僅憑告訴人受傷之結果，即推定係被告所
    為，此外，本院復查無其他積極證據足認被告有被訴傷害之犯行，是本案不能證
    明被告犯罪，爰為無罪之諭知。
據上論斷，應依刑事訴訟法第三百零一條第一項判決如主文。
中      華      民      國    八十九    年      七      月    二十四    日
                              臺灣高雄地方法院刑事第三庭
                                  法  官    古振暉
右正本證明與原本無異。
如不服本判決，應於判決送達後十日內，向本院提出上訴狀。
                                  書記官    馮欽鳳
中    華    民  國      八十九      年      七      月     二十八     日


司法院資訊處製作；財團法人民間司法改革基金會備份。
